# bot相关问题的求助?陈版!

提问人：lwll 时间：2010-10-21 16:31:43
会计准则解释第 2 号bot中“应当按照建造过程中支付的工程价款等考虑合同规定”分别确认为金融资产或无形资产。由于确认为金融资产或无形资产的依据是“按照建造过程中支付的工程价款等考虑合同规定”， 那么“按照建造过程中支付的工程价款等考虑合同规定”是什么意思呢，什么情况下确认为金融资产，什么情况确认为无形资产呢？ 假设一条路由公司与政府签订bot协议，建造为 10 亿元 1.假设政府向该公司支付 1 亿元，其余向公众收费，那么这路该确认为金融资产还是无形资产； 2.假设政府一分钱不出，全部向公众收费，那么这路该确认为金融资产还是无形资产； 3.假设政府出钱（金额确定），不向公众收费，那么这路该确认为金融资产还是无形资产；

回答人：chenyiwei
判断构成金融资产的基本条件是：是否具有无条件地向合同授予方收取固定金额的合同权利（包括在向使用者的收费未达到一定标准的情况下，向合同授予方收取补偿款以补足的权利）。对于此类合同权利，可以按其折现价值确认为金融资产（应收项目）。建造工程公允价值减去被确认为金融资产的价值后的剩余部分，应确认为无形资产。

回答人：chenyiwei
回复 报纸 lwll 的帖子基本原则是这样。

回答人：chenyiwei
回复 7 楼 我的论坛 的帖子你说的情况，按解释 2 号的字面意思理解，应当是“没有提供实际建造服务”。 其实这一规定是解释 2 号特有的，国际准则下IFRIC 12并未规定特许权运营商如果没有实际提供建造服务则不能确认建造合同相关的收入。

回答人：chenyiwei
回复 9 楼 lwll 的帖子不知道建设期间会计分录中的长期待摊费用和递延收入分别指什么？另外第一个分录的借方应该是在建工程而不是应收帐款。